臺灣臺北地方法院民事裁定
110年度消字第24號
原      告  嚴淑貞  
            盧明漢  

            盧玟錡  

            謝冬梅  
            吳柏儒  
共      同
訴訟代理人  苗怡凡律師
被      告  宏盛建設股份有限公司


法定代理人  林新欽  
訴訟代理人  李孟璟  
            梁升銘  
上列當事人間請求返還不當得利等事件，本院裁定如下：
    主  文
原告之訴及假執行之聲請均駁回。
訴訟費用由原告負擔。
    事實及理由
一、按訴訟標的於確定之終局判決中經裁判者，除法律別有規定
    外，有既判力，當事人不得就該法律關係，更行起訴。原告
    之訴違反前開規定者，法院應以裁定駁回之，此觀民事訴訟
    法第400條第1項、第249條第1項第7款規定自明。又訴訟法
    上所謂一事不再理之原則，乃指同一事件已有確定之終局判
    決者而言。其所謂同一事件，必同一當事人就同一法律關係
    而為同一之請求，或就同一訴訟標的求為相反之判決，或求
    為與前訴可以代用之判決（最高法院82年度台上字第1612號
    判決意旨參照）。
二、原告主張：被告宏盛建設股份有限公司於民國102年推出宏
    盛新世界一期預售案，原告嚴淑貞、盧明漢、盧玟錡、謝冬
    梅、吳柏儒分別與被告簽訂房地預定買賣契約書（下稱系爭
    契約），向被告買受如附表所示之房屋暨坐落之新北市淡水
    區新市段000地號土地應有部分權利範圍。然被告未經兩造
    磋商，即以宏盛新世界房地預定買賣契約書個別磋商條款第
    9條變更系爭契約第24條，令被告僅須負擔至系爭契約簽署
    年度止之土地增值稅，而將締約次一年度起至土地實際移轉
    予買受人期間之土地增值稅，轉嫁由原告負擔，然上開個別
    磋商條款未經雙方磋商、違反審閱期間，並牴觸主管機關公
    告之應記載不得記載事項，依消費者保護法第11條之1第1項
    、第3項及第17條第1項、第4項，應屬無效，原告並已於交
    屋後將房地出售第三人，爰依民法第277條第1項、第2項、
    第179條規定，訴請被告給付自系爭契約簽約次年度起至所
    有權移轉時止應負擔之土地增值稅等語，並聲明：被告應給
    付原告如附表「請求金額」欄所示金額，及自起訴狀繕本送
    達日起至清償日止，按週年利率5%計算之利息。願供擔保，
    請准宣告假執行。
三、經查，原告前曾向本院起訴主張其與被告簽訂系爭契約，惟
    被告以未經審閱、未經個別磋商之宏盛新世界房地預定買賣
    契約書個別磋商條款，將土地增值稅申報繳納時點由土地移
    轉過戶時，變更為系爭契約簽署年度，違反消費者保護法第
    11條之1第1項後段，且抵觸主管機關公告之預售屋買賣定型
    化應記載事項，應屬無效。爰先位依系爭契約第24條請求被
    告就原告所購買如附表所示之房屋所坐落土地應以105年8月
    16日申報移轉現值及繳納土地增值稅，被告如無法為之，原
    告備位依消費者保護法第51條、民法第179條、第184條第2
    項前段、第226條、第227條規定，請求被告賠償或返還該期
    間土地增值稅差額等語。並聲明：㈠先位聲明：被告就原告
    所購買如附表所示之房屋所坐落土地應以105年8月16日申報
    移轉現值及繳納土地增值稅。㈡備位聲明：被告應各給付原
    告新台幣10萬元，及自起訴狀繕本送達翌日起至清償日止，
    按週年利率5%計算之利息。嗣經本院以106年度消字第60號
    審理，判決原告均敗訴確定，有該判決在卷可查。則前案備
    位之訴之原告、訴訟標的、被告均與本件相同，原告就同一
    法律關係，對相同被告提起與前案備位聲明可以代用之聲明
    ，核為前案確定判決之既判力所及。揆諸首揭規定及說明，
    本件起訴為不合法，且不得補正，應予駁回。
四、據上論結，原告之訴為不合法，爰依民事訴訟法第249條第1
    項第7款，第95條、第78條，裁定如主文。　　
中　　華　　民　　國　　111 　年　　6 　　月　　2 　　日
                  民事第七庭    法　官　林欣苑

附表
編號 原告 購買房屋建號 戶別 門牌號碼：新北市淡水區沙崙路1段126巷 土地地號：新北市淡水區新市段000地號應有權利範圍 系爭契約簽約日期 請求金額 18 嚴淑貞 台北市淡水區新市段0000○號 E5-11 120號11樓 0.00215 102年4月2日 88,761元 19 盧明漢 台北市淡水區新市段0000○號 C1-11 88號11樓 0.00256 102年4月18日 105,452元 20 盧玟錡 台北市淡水區新市段0000○號 C3-12 92號12樓 0.00256 102年4月18日 105,452元 21 謝冬梅 台北市淡水區新市段0000○號（應係誤載，應為3964建號） E5-13 120號13樓 0.00215 102年4月2日 89,156元 22 吳柏儒 台北市淡水區新市段0000○號 A3-10 80號10樓 0.00205 102年3月27日 83,879元  同上 台北市淡水區新市段0000○號 C3-19 92號19樓 0.00256 102年3月27日 103,805元 

以上正本係照原本作成。
如對本裁定抗告須於裁定送達後10日內向本院提出抗告狀，並繳
納抗告費新台幣1,000元。
中　　華　　民　　國　　111 　年　　6 　　月　　2 　　日
                                書記官  范煥堂